【裁判字號】    99,易,1000
【裁判日期】    990622
【裁判案由】    竊盜
【裁判全文】
臺灣高雄地方法院刑事判決              99年度易字第1000號
公  訴  人  臺灣高雄地方法院檢察署檢察官
被      告  丙○○
            乙○○
上列被告等因竊盜等案件，經檢察官提起公訴（99年度偵字第10
769 、14117 號），本院判決如下：
    主  文
丙○○共同犯攜帶兇器竊盜罪，累犯，處有期徒刑壹年，扣案鐵
剪壹把、黃色握柄美工刀壹支，均沒收；又共同犯攜帶兇器竊盜
罪，累犯，處有期徒刑壹年，扣案鋼鋸壹把、粉紅色握柄美工刀
陸支，均沒收。應執行有期徒刑壹年拾月，扣案鐵剪壹把、黃色
握柄美工刀壹支、鋼鋸壹把、粉紅色握柄美工刀陸支，均沒收。
乙○○共同犯攜帶兇器竊盜罪，累犯，處有期徒刑壹年，扣案鋼
鋸壹把、粉紅色握柄美工刀陸支，均沒收。
    事  實
一、丙○○前因竊盜案件，經本院以97年度審易字第558 號、97
    年易字第837 號分別判處有期徒刑1 年、4 月，嗣經本院以
    97年度審聲字第4140號裁定應執行有期徒刑1 年5 月確定，
    於民國98年11月3 日縮刑期滿執行完畢。另乙○○前因竊盜
    案件，經本院以97年度易字第581 號判處有期徒刑4 月、4
    月，應執行有期徒刑7 月確定，於98年10月20日縮刑期滿執
    行完畢。其二人猶不知悔改，分別為下述行為：
  (一)於99年3 月22日1 時30分許，丙○○與姓名年籍不詳之成年
    男子，共同基於意圖為自己不法所有之犯意聯絡，由丙○○
    駕駛無照動力小舢舨搭載該不詳男子，至高雄市旗津區豐國
    慶富造船公司所有之編號「慶富668 號」浮動船塢電器室內
    （無人居住，且侵人船艦部分未據告訴），由丙○○持客觀
    上對人之生命、身體具有危險性之鐵剪1 把、黃色握柄美工
    刀1 支，以剪斷電纜之方式（毀損部分未經告訴），竊取豐
    國慶富造船公司所有之電纜線113 公斤得手，二人共同將電
    纜線搬運至上開無照動力小舢舨後，由丙○○駕駛該小舢舨
    搭載該不詳男子逃離現場。嗣經豐國慶富造船公司發現遭竊
    而報警處理，經警調閱現場監視器錄影資料，發現丙○○所
    駕駛之上開無照動力小舢舨，而循線查獲上情，並於現場扣
    得丙○○所有供犯罪所用之鐵剪1 把、黃色握柄美工刀1 支
    。
  (二)於99年3 月28日零時30分許，丙○○與乙○○共同基於意圖
    為自己不法所有之犯意聯絡，由丙○○駕駛上開無照動力小
    舢舨搭載乙○○，至高雄市旗津區豐國慶富造船公司所有之
    造船廠內（無人居住，且侵入建築物部分未據告訴），由丙
    ○○、乙○○分持客觀上對人之生命、身體具有危險性之鋼
    鋸1 把、粉紅色握柄美工刀6 支，以裁斷電纜之方式（毀損
    部分未經告訴），竊取豐國慶富造船公司所有之銅質電纜線
    115 公斤得手（價值約新臺幣3 萬5000元），二人共同將電
    纜線搬運至上開無照動力小舢舨後，由丙○○駕駛該小舢舨
    搭載乙○○逃離現場，並至高雄港第59號碼頭裁剝電纜外皮
    。嗣經警於99年3 月28日2 時15分許在高雄港第59號碼頭當
    場查獲裁剝電纜外皮之丙○○，扣得贓物銅質電纜線115 公
    斤（已發還豐國慶富造船公司），及丙○○所有供犯罪所用
    之鋼鋸1 把、粉紅色握柄美工刀6 支；另乙○○當時則乘隙
    逃逸，惟經警依丙○○之供述，於99年4 月4 日通知乙○○
    到案說明，而查獲上情。
二、案經內政部警政署高雄港務警察局報告臺灣高雄地方法院檢
    察署檢察官偵查後起訴。
    理  由
一、證據能力之認定
    按被告以外之人於審判外之陳述，雖不符刑事訴訟法第159
    條之1 至第159 條之4 之規定，而經當事人於審判程序同意
    作為證據，法院審酌該言詞陳述或書面陳述作成時之情況，
    認為適當者，亦得為證據，刑事訴訟法第159 條之5 第1 項
    定有明文。查本判決所引用據以認定事實之傳聞證據，檢察
    官及被告雖知該等證據資料為傳聞證據，但於本院審理時均
    表示同意作為證據，本院審酌該等證據資料製作時之情況，
    尚查無違法不當及證明力明顯過低之瑕疵，認為以之作為證
    據應屬適當，揆諸前開法律規定與說明，爰依同法第159 條
    之5 第1 項規定，認該等證據資料均有證據能力。
二、認定犯罪事實所憑之證據及理由
    上開事實欄一（一）、（二）之事實，業分別經被告丙○○
    、乙○○坦承不諱，核與證人即被害人豐國慶富造船公司工
    安組長陳韋任於警詢之證述相符，且有內政部警政署高雄港
    務警察局搜索扣押筆錄、扣押物品目錄表各2 份（偵一卷32
    至35頁、警卷7至10 頁）、贓物認領保管單（警卷15頁）、
    查獲現場相片15張（偵二卷39至44頁）在卷可參，並有鐵剪
    1 把、黃色握柄美工刀1 支、鋼鋸1 把、粉紅色握柄美工刀
    6 支扣案可憑，足認被告丙○○、乙○○上開自白與事實相
    符，是被告丙○○上開共同竊盜2 次及乙○○上開共同竊盜
    1 次之犯行，均堪認定，本案事證明確，應分別依法論科。
三、論罪科刑
  (一)按刑法第321 條第1 項第3 款之攜帶兇器竊盜罪，係以行為
    人攜帶兇器竊盜為其加重條件；此所謂兇器，其種類並無限
    制，凡客觀上足對人之生命、身體、安全構成威脅，具有危
    險性之兇器均屬之，且祇須行竊時攜帶此種具有危險性之兇
    器為已足，並不以攜帶之初有行兇之意圖為必要（最高法院
    79年台上字第5253號判例意旨參照）。查被告丙○○自承於
    事實欄一（一）竊盜犯行時，攜帶扣案之鐵剪1 把、黃色握
    柄美工刀1 支，並持以剪斷電纜方式而行竊；另被告丙○○
    、乙○○均自承於事實欄一（二）竊盜犯行時，攜帶扣案之
    鋼鋸1 把、粉紅色握柄美工刀6 支，並持以裁斷電纜方式而
    行竊，而該鐵剪1 把為鐵質、長約30公分、有握柄可施力、
    前端刀口銳利可剪斷物品；美工刀共7 支，均有塑膠握柄、
    鐵質銳利刀刃；鋼鋸1 把為鐵質、長約48公分、有握柄可施
    力、鋸齒銳利可鋸斷物品等情，業經本院勘驗屬實（院卷37
    頁），並有該鐵剪、美工刀、鋼鋸之相片在卷可憑（偵一卷
    56頁），是該鐵剪、美工刀、鋼鋸在客觀上均足以對人之生
    命、身體造成威脅而具有危險性。是被告丙○○於事實欄一
    （一）之竊盜犯行時，所攜帶之鐵剪1 把、黃色握柄美工刀
    1 支；被告丙○○、乙○○於共犯事實欄一（二）之竊盜犯
    行時，所攜帶之鋼鋸1 把、粉紅色握柄美工刀6 支，均屬兇
    器無訛。
  (二)核被告丙○○就事實欄一（一）、（二）所為，均係犯刑法
    第321 條第1 項第3 款之攜帶兇器竊盜罪共2 罪；被告乙○
    ○就事實欄一（二）所為，係犯刑法第321 條第1 項第3款
    之攜帶兇器竊盜罪。被告丙○○就事實欄一（一）加重竊盜
    犯行與不詳成年男子間；就事實欄一（二）加重竊盜犯行與
    被告乙○○間，均有犯意聯絡及行為分擔，皆為共同正犯。
    又被告丙○○上揭2 次加重竊盜之犯行，犯意各別，時間有
    異，行為互殊，應予分論併罰。又被告丙○○前因竊盜案件
    ，經本院以97年度審易字第558 號、97年易字第837 號分別
    判處有期徒刑1 年、4 月，嗣經本院以97年度審聲字第4140
    號裁定應執行有期徒刑1 年5 月確定，於98年11月3 日縮刑
    期滿執行完畢；另被告乙○○前因竊盜案件，經本院以97年
    度易字第581 號判處有期徒刑4 月、4 月，應執行有期徒刑
    7 月確定，於98年10月20日縮刑期滿執行完畢等節，有臺灣
    高等法院被告前案紀錄表2 份在卷可按，是被告丙○○、乙
    ○○受有期徒刑執行完畢後，5 年內故意再犯本案有期徒刑
    以上之2 次、1 次加重竊盜罪，均為累犯，皆應依刑法第47
    條第1 項規定加重其刑。審酌被告丙○○、乙○○均不思以
    正當途徑謀取財富，竟竊取他人物品，侵害他人財產，且均
    因竊盜案而分別甫於98年11月3 日、98年10月20日執畢出監
    ，未及半年復行犯案，誠屬不該，惟念及其二人犯後均坦承
    犯行，兼衡其犯罪手段等一切情狀，認檢察官對被告丙○○
    求處應執行有期徒刑1 年6 月、對被告乙○○求處有期徒刑
    10月，均屬過輕，爰分別量處如主文所示之刑，並就被告丙
    ○○部分定其應執行之刑。又扣案鐵剪1 把及黃色握柄美工
    刀1 支，均為被告丙○○所有，係犯本案事實欄一（一）加
    重竊盜所用之物；另扣案鋼鋸1 把、粉紅色握柄美工刀6 支
    ，均為被告丙○○所有，係犯本案事實欄一（二）加重竊盜
    所用之物，業經被告丙○○供述明確，爰均依刑法第38 條
    第1 項第2 款宣告沒收。又扣案鋼鋸1 把、粉紅色握柄美工
    刀6 支為被告乙○○與被告丙○○共犯事實欄一（二）加重
    竊盜所用之物，依共同正犯責任共同之原則，該物雖屬被告
    丙○○所有，亦應於被告乙○○所處主刑之後，併為沒收之
    諭知。
據上論斷，應依刑事訴訟法第299 條第1 項前段，刑法第28條、
第321 條第1 項第3 款、第47條第1 項、第51條第5 款、第38條
第1 項第2 款，判決如主文。
本案經檢察官甲○○到庭執行職務。
中    華    民    國    99    年    6     月    22    日
                  刑事第十五庭  法  官  楊國煜
如不服本判決，應於收受本判決10日內向本院提出上訴書狀，並
應敘述具體理由，如未敘述上訴理由者，應於上訴期間屆滿後20
日內補提理由書狀於本院（均須依他造當事人之人數附繕本）「
切勿逕送上級法院」。
以上正本證明與原本無異。
中    華    民    國    99    年    6     月    22    日
                                書記官  王芷鈴
附錄本案論罪科刑法條：
中華民國刑法第321條
犯竊盜罪而有左列情形之一者，處六月以上、五年以下有期徒刑
：
一、於夜間侵入住宅或有人居住之建築物、船艦或隱匿其內而犯
    之者。
二、毀越門扇、牆垣或其他安全設備而犯之者。
三、攜帶兇器而犯之者。
四、結夥三人以上而犯之者。
五、乘火災、水災或其他災害之際而犯之者。
六、在車站或埠頭而犯之者。
前項之未遂犯罰之。

司法院資訊處製作；財團法人民間司法改革基金會備份。
